【裁判字號】    95,重訴,172
【裁判日期】    981202
【裁判案由】    分割共有物
【裁判全文】
臺灣高雄地方法院民事判決             95年度重訴字第172號
原      告  庚○○
            壬○○
上列一人
訴訟代理人  癸○○    住高雄縣.
                        號
被      告  甲○      住高雄縣.
                        號
            巳○○    住高雄縣.
                        號
            寅○○    住高雄縣.
                        號
            己○○    住高雄市.
            丑○○    住高雄縣.
上列一人
訴訟代理人  乙○○    住高雄縣.
            丁○○    住高雄縣.
            戊○○    住高雄縣.
被      告  子○○    住高雄市.
                      身分證統.
            丙○○    住高雄縣.
                        巷14.
            卯○○    住高雄縣.
                        號
            辛○○    住高雄縣.
                        號
兼上列一人
訴訟代理人  辰○○    住高雄縣.
                        號
上列當事人間分割共有物事件，本院於民國98年11月18日言詞辯
論終結，判決如下：
    主    文
兩造共有坐落高雄縣橋頭鄉○○段七九二地號、建、面積二千四
四百三十平方公尺及同段八０一地號、建、面積四百六十九平方
公尺之土地，合計二千八百九十九平方公尺，准予合併分割，其
分割方法為：如附圖一所示編號A 部分面積四百八十七平方公尺
由兩造依原應有部分比例維持共有；B 部分面積三百零一平方公
尺分歸被告丙○○所有；C 部分九十平方公尺及E 部分三百十二
平方公尺均分歸被告張褔基所有；D 部分面積一百零一平方公尺
分歸被告卯○○所有；F 部分面積二百零一平方公尺及G 部分面
積二百零一平方公尺均分歸被告辰○○及辛○○依應有部分各二
分之一維持共有；H 部分面積二百零一平方公尺分歸被告庚○○
所有；I 部分面積二百零一平方公尺分歸被告壬○○所有；J 部
分面積一百平方公尺分歸被告張褔成所有；K 部分面積一百零一
平方公尺分歸被告子○○所有；L 部分面積二百零一平方公尺分
歸被告己○○所有；M 部分面積一百六十五平方公尺分歸被告巳
○○所有；N 部分面積二百三十七平方公尺分歸被告甲○所有。
被告甲○應補償被告巳○○新台幣捌拾壹萬玖仟元。
原告庚○○及被告丙○○、卯○○、張褔基、辛○○、辰○○應
補償被告甲○、巳○○、己○○、丑○○、子○○之金額如附表
三之補償金額明細所載。
訴訟費用由兩造各按附表一所示之應有部分比例負擔。
    事實及理由
一、原告張進加於訴訟中之民國96年9 月12日死亡，由其繼承人
    壬○○於辦理繼承登記後聲明承受訴訟；被告張武吉於訴訟
    中之95年8 月24日死亡，由其繼承人即被告辛○○於辦理繼
    承登記後聲明承受訴訟，有死亡證明書、戶籍謄本及土地登
    記謄本在卷可稽（見卷(一)第107 ～115 、135 、139 、231
    、232 頁），經核與法律規定相符，應予准許。又被告子○○、張褔成均未於言詞辯論期日到場，核無民事訴訟法第38
    6 條各款所列情形，爰依原告之聲請，由其就子○○、張褔
    成部分一造辯論而為判決，均先說明。
二、原告主張：坐落高雄縣橋頭鄉○○段792 地號、建、面2,43
    0 平方公尺及相鄰之同段801 地號、建、面積469 平方公尺
    土地，合計2,899 平方公尺（下合稱系爭土地），為兩造所
    共有，應有部分則詳如附表一所示。兩造間就系爭土地並無
    不能分割之協議，亦無依使用目的不能分割之情形，且因相
    鄰而得合併分割，爰提起本訴，並求為合併分割及依附圖一
    方案所示分割方法，將編號H 部分分歸原告庚○○所有，I
    部分分歸原告壬○○所有，編號A 部分為道路由兩造維持共
    有，其餘部分則分歸被告各依其占用位置所有，且另以金錢
    為補償之判決。
二、被告（除子○○外）則均以：伊等雖均同意系爭土地合併分
    割，且希望分在現有房屋所使用位置之分割方法，但不贊成
    原告所提分割方案，並均陳稱原告所提分割方法中往南部分
    之道路並無開設必要，並由分得面向10米通路之共有人負擔
    中間及往北部分之道路面積，且不需金錢補償之分割方法較
    為適當等語。另被告甲○表示依現使用狀況分割後增加面積
    致巳○○減少面積部分，願補償與巳○○；被告辰○○及辛○○表示分割後仍願維持共有；被告卯○○表示其欲分在面
    向四合院左側之位置；被告丙○○則表示希望分得一筆而非
    兩筆土地等語，資為抗辯。
三、原告主張坐落高雄縣橋頭鄉○○段792 地號、建、面2,430
    平方公尺及相鄰之同段801 地號、建、面積469 平方公尺土
    地，合計2,899 平方公尺，為兩造所共有，應有部分則詳如
    附表一所示。兩造間就系爭土地並無不能分割之協議，亦無
    依使用目的不能分割之情形，且因相鄰而得合併分割等情，
    業據提出地籍圖及土地登記謄本為證（見補字卷第9 ～22頁
    ），且被告亦均表示同意合併分割。而本院經審核系爭土地
    之相鄰狀況為801 地號土地係位於792 地號土地之左上角，
    若不為合併分割勢將造成兩筆土地均為細分及地形為不規則
    情狀，在經濟利益及使用目的上對兩造均屬不利，故原告請
    求合併分割，依民法第824 條第5 項規定，即屬有據，應予
    准許。
四、至分割方案部分，兩造雖均表示原則上同意依使用現況為分
    割方法，然就開設通路及實際取得位置之酌定部分則各有所
    主張。經查：
  (一)按分割共有物時，法院應參酌當事人之聲明、共有物之性質
    、經濟效用及全體共有人利益等公平決之。又以原物為分配
    時，因共有人之利益或其他必要情形，得就共有物之一部分
    仍維持共有，為民法第824 條第4 項所明定。再者，分割共
    有物係以消滅共有關係為目的，故法院於裁判分割共有土地
    時，除該土地內之部分土地因使用目的不能分割（如共同使
    用之道路）或部分共有人明示願維持共有關係等情形外，即
    應將土地分配予各共有人單獨所有，不得創設新的共有關係
    ；且分割共有物除兼顧土地現有使用狀況，使儘可能不拆除
    現有建物外，仍應斟酌土地利用效益、當事人意願、共有物
    之使用情形、經濟效用及全體共有人之利益等情形而為適當
    及公平、合理之分割，亦有最高法院69年台上字第1831號判
    例意旨可資參酌。
  (二)系爭土地經合併後，其地形略成長方形，在面向北方部分有
    寬約10米之通道即仕豊路信義巷，面向南方及西方則分別有
    寬約3 ～4 米之既成巷道，土地上則有兩造所有之建物散落
    其間。其中如附圖一方案所示B 、C 、D 部分土地上有丙○○及卯○○所有之磚造房屋及四合院；E 部分有張褔基所有
    之加強磚造樓房；F 、G 部分有辰○○及辛○○所有之加強
    磚造樓房及鐵皮屋與子○○所有之磚造古厝；H 、I 部分有
    庚○○及壬○○所有之磚造房屋與張褔成所有之磚造鐵皮屋
    ；L 、M 部分有巳○○所有之加強磚造樓房及鐵皮屋；N 部
    分有甲○所有之加強磚造樓房及鐵皮屋等情，業經本院會同
    地政人員勘驗現場查明屬屬實，有勘驗筆錄、現場照片在及
    地政人員測量後製作之現況圖在卷可稽（見卷(一)第70～79、
    85、244 ～251 、262 ～267 頁，卷(二)第10、240 ～242 頁
    及外放估價報告）。
  (三)就分割位置部分，依系爭土地之上使用情形及兩造均表示希
    望能分在現使用房屋所在之位置為斟酌後（面寬及深度見卷
    (一)第189～191頁）本院認為：
  1.若將附圖一（即98年11月5 日所繪製分割B 更方案之複丈成
    果圖）所示之編號B 部分土地分歸丙○○取得，則可使其仍
    繼續使用現有面向四合院之左側及中厝，並取得較為方正之
    地形。而卯○○雖表示其亦欲取得面向四合院之左側部分，
    但該部分現係由丙○○及卯○○所共用，且若依此分割方法
    ，將使丙○○所取得之土地分為兩筆，對經濟效益上即屬不
    利，故尚難認為適當。本院認為調和其間之經濟及使用效益
    ，若將面向四合院右側之D 部分土地分歸卯○○所有，則因
    該部分現有房屋仍可由其續行居住使用，而可保有使用之利
    益，應屬較為適當之分割方法。至C 部分土地現雖為四合院
    之一部分，但係分歸張褔基所有，而張褔基之現有加強磚造
    樓房均係位於E 部分土地上，僅因其分割後可取得之面積較
    現占有使用位置之面積為多，故除E 部分外，另需單獨取得
    一筆土地，則若將其此部分分至C 部分，雖會使張褔基分得
    兩筆土地，但因C 部分土地依其地形及面積仍可單獨使用，
    或可藉由買賣等方式由丙○○或卯○○取得而合併使用，並
    可擴大其使用效益，應可採取。故就此位置部分，應以由丙○○取得B 部分301 平方公尺，卯○○取得D 部分101 平方
    公尺，張褔基取得C 部分90平方公尺及E 部分312 平方公尺
    方之分割方法，較為適當。
  2.又因F 、G 部分有辰○○及辛○○所有之加強磚造樓房及鐵
    皮屋，H 、I 部分有庚○○及壬○○所有之磚造房屋，若將
    F 、G 部分分歸辰○○及辛○○依其願維持共有，將H 、I
    部分分歸庚○○及壬○○各自單獨所有，均不必拆除現有樓
    房（鐵皮屋及磚造平房部分，則均屬老舊且無使用上之經濟
    利益而可拆除），並均符合其等所稱希望分至現使用位置之
    意願。就經濟及使用效益而言，均屬有利，應屬適當之分割
    方法。故就此位置部分，應以由辰○○及辛○○共同取得F
    部分201 平方公尺及G 部分201 平方公尺，庚○○取得H 部
    分20 1平方公尺，壬○○取得I 部分201 平方公尺之分割方
    法，較為適當。
  3.另因張褔成及子○○在系爭土地上所有之磚造古厝及磚造鐵
    皮屋均已屬不再使用之老舊建物，若予以拆除並不影響其使
    用效益，且各該建物占用土地部分已分歸辰○○及辛○○、
    庚○○及壬○○所有，無法再分歸張褔成及子○○取得。而
    J 、K 部分之土地現為空地，且地形為規則之長方形，有其
    一定之使用及經濟效益。若分歸張褔成及子○○所有，應屬
    適當。故就此位置部分，若以由張褔成取得J 部分100 平方
    公尺，子○○取得K 部分101 平方公尺之分割方法，應屬適
    當。
  4.至L 、M 及N 部分，其上分別有巳○○及甲○各自所有之加
    強磚造樓房及鐵皮屋，但因巳○○與甲○之房屋相鄰，而甲○之應有部分換算面積若分至N 部分仍有不足致應拆除其現
    居住使用之樓房（其範圍約為36平方公尺），對甲○之居住
    使用及經濟效能顯有不利，故此部分之分割方法即調整為將
    甲○取得之面積增加36平方公尺，以避免其面臨拆除房屋之
    不利益，而改以金錢補償巳○○，以資平衡，並符合原應有
    部分之對價。另己○○在系爭土地上現並無地上物，而巳○○所有位於L 部分土地上之磚造鐵皮屋相較於其現居住使用
    位於M 部分土地上之加強磚造樓房，其經濟效用為低，若將
    L 部分分歸己○○所有，M 部分分歸巳○○所有，較符合使
    用經濟效益。故就此位置部分，應以由己○○取得L 部分20
    1 平方公尺，巳○○取得M 部分165 平方公尺，甲○取得N
    部分237 平方公尺，較為適當。
  5.再者，就開設通路部分，因使用現況上，在附圖一之D 、E
    部分之間，已有既有通道可供使用（通往約10米之信義巷）
    ，故此部分通道應予保留，以利通行；又系爭土地左側即G
    、H 、I 部分之左側，亦有現有通道供通行使用（部分路面
    為鄰地提供，見卷(一)第268 頁及卷(二)第10頁），就其使用現
    況而言，亦宜保留供通行使用。另在系爭土地之中央開設由
    東往西之通道部分則為兩造所同意，且此部分亦確有其提供
    分得下方即南邊位置者即H 、I 、J 、K 、L 、M 、N 部分
    通行使用之必要，自應予以開設。至兩造爭執較大之位於H
    、I 部分之右側及J 部分左側之通道部分，因其面積經地政
    機關核算後僅約為46.9 5平方公尺（見卷(一)第189 頁），各
    共有人之分擔面積有限（若以1/12之應有部分比例計算，僅
    約3.9 平方公尺），但既可使系爭土地內部通道有類似十字
    形道路之通行之便，就整體使用效益，仍屬有利，被告雖均
    表示無開設必要，但本院經斟酌後，仍認以開設為適當。故
    就通道位置而言，仍以A 部分所示位置即487 平方公尺供通
    道使用為適當。
  (四)至分割後之金錢補償部分：
  1.按以原物為分配時，如共有人中有未受分配，或不能按其應
    有部分受分配者，得以金錢補償之。為民法第824 條第3 項
    所明定。另關於共有物之分割，如依原物之數量按其應有部
    分之比例分配，價值顯不相當者，依其價值按其應有部分比
    例分配，仍不失為以原物分配於各共有人，否則，不顧慮經
    濟上之價值，一概按其應有部分核算之原物數量分配者，將
    顯失公平，惟依其價值按應有部分比例分配原物，如有害經
    濟上之利用價值者，應認有（修正前）民法第824 條第3 項
    之共有人中有不能按其應有部分受分配之情形，得以金錢補
    償之。亦有最高法院63年台上字第2680號判例意旨可供參酌
    。
  2.經查，兩造於系爭土地經採用上開附圖一所示之分割方法後
    所分別取得之土地，其臨路狀況及位置各有不同，其中有部
    分土地係面臨10米通路，另有部分土地則僅面臨3 米通道，
    其經濟價值明顯有所不同，則為使分割後各筆土地間之價值
    得與其原有之應有部分換算之價值相當，自有以金錢為補償
    之必要。又經將附圖一所示之分割方法送請大地不動產估價
    師事務所鑑定兩造各分得位置於分割前後之價差情形，並經
    該事務所採用比較法及成本法之土地開發分析方法，參酌並
    勘估一般因素、區域因素、不動產使用現況及最有效使用情
    況等情為研析後，鑑定並說明每平方方公尺之價值為A 部分
    19,500元，B 、F 、G 、K 部分為23,250元，C 、H 部分為
    23,500元，D 部分為24,250元，E 部分為23,750元，I 部分
    為22,5 00 元，J 部分為24,000元，L 、M 、N 部分為22,7
    50元（見估價報告第57頁之附表二）。
  3.然查，上開估價報告雖係以先估算D 部分土地為每平方公尺
    25,000元為基準，再參酌各筆土地連結計劃道路、宗地寬度
    、宗地深度、宗地形狀、臨街關係、面臨路寬及排水系統等
    項目為增減價值之評估，而評估出上開分割後各筆土地之價
    值。但此項評估結果明顯忽略B 、C 、D 、E 、F 、G 等部
    分土地均面臨米10道路之經濟利益（系爭土地上之800 地號
    國有土地部分，現已實際供道路即仕豊路信義巷使用），且
    D 、E 部分同樣面臨信義巷及分割後維持共有之巷道，深度
    亦相當，而E 部分之地形較為方正，D 部分之地形較為長方
    形，在使用利益及規劃上E 部分應較D 部分為有利，乃評估
    結果為D 部分24,250元，E 部分則為23,750元，尚難認為適
    當；又J 、K 部分位於裡地，且僅面臨3 米巷道，其通行及
    使用價值顯較B 、C 、F 、G 部分為不利，而所評估之價值
    竟為J 部分24,000元，高於B 、C 、F 、G 部分之23,250元
    ，而面臨10米道路之B 、C 、F 、G 部分竟與面臨3 米巷道
    且屬裡地之K 部分同為23,250元，其評估失衡亦甚明顯；另
    K 部分與L 、M 、N 部分在位置及地形上均屬類似，而評估
    結果竟有23,250元與22,750元之差異，即有不當；再者，H
    部分位於F 、G 部分之下方且屬裡地，其評價值為23,500元
    亦高於F 、G 部分之23,250元，其評估基準亦難謂為適當。
    本院斟酌上開各筆土地之位置、地形及面路寬等一切情狀，
    認A 部分以19,500元；B 、C 、F 、G 部分調整為23,750
    元；D 、E 部分調整為24,000元；H 部分為23,500元；I 部
    分為22,500元；J 部分調整23,250元；K 、L 、M 、N 部分
    均為22,750元，較為適當及合理，並據以計算各共有人及分
    割前後各筆土地之價值及兩造間應相互找補之金錢補償金額
    如附表二所示。
五、綜上所述，本件原告依民法第823 條及第824 條規定，請求
    合併分割系爭土地，為有理由。本院並斟酌系爭土地之使用
    狀況及經濟利益等情事，而判決如主文第一、二、三項所示
    之分割方案。
六、又分割共有物之訴訟，係共有土地共有人之請求而分割與各
    共有人單獨所有，如將訴訟費用完全由被告負擔，即顯失公
    平。本院審酌本件訴訟之性質，認訴訟費用應由兩造依附表
    所示應有部分之比例負擔，較為適當，爰一併宣示如主文第
    四項所示。
七、據上論結：本件原告之訴為有理由，依民事訴訟法第385 條
    第1 項前段、第80條之1 ，判決如主文。
中    華    民    國    98    年    12    月    2     日
                            民事第七庭
                                審判長法  官  林紀元
                                      法  官  蘇姿月
                                      法  官  黃悅璇
正本係照原本作成。
如不服本判決，應於送達後20日內，向本院提出上訴狀並表明上
訴理由，如於本判決送達前提起上訴者，應於判決送達後10日內
補提上訴理由書（須附繕本）。
中    華    民    國    98    年    12    月    2     日
                                      書記官  陳美月
┌─────────────────────────┐
│附表一：應有部分比例                              │
├─────┬──────┬─────┬──────┤
│共  有  人│應有部分比例│共  有  人│應有部分比例│
├─────┼──────┼─────┼──────┤
│庚  ○  ○│12分之1     │辰  ○  ○│12分之1     │
├─────┼──────┼─────┼──────┤
│壬  ○  ○│12分之1     │辛  ○  ○│12分之1     │
├─────┼──────┼─────┼──────┤
│甲  ○    │12分之1     │丙  ○  ○│24分之3     │
├─────┼──────┼─────┼──────┤
│巳  ○  ○│12分之1     │卯  ○  ○│24分之1     │
├─────┼──────┼─────┼──────┤
│己  ○  ○│12分之1     │張  褔  成│24分之1     │
├─────┼──────┼─────┼──────┤
│張  褔  基│6 分之1     │子  ○  ○│24分之1     │
└─────┴──────┴─────┴──────┘
┌───────────────────────────┐
│附表二：應有部分分割前後之價值                        │
├─────┬──────┬──────┬───────┤
│共  有  人│分割前價值  │分割後價值  │分割前後差額  │
│          │（依比例）  │（含路地）  │              │
├─────┼──────┼──────┼───────┤
│丙  ○  ○│8,228,656   │8,335,815   │+107,159      │
├─────┼──────┼──────┼───────┤
│卯  ○  ○│2,742,885   │2,819,687   │+76,802       │
├─────┼──────┼──────┼───────┤
│張  褔  基│10,971,542  │11,208,254  │+236,712      │
├─────┼──────┼──────┼───────┤
│辰  ○  ○│5,485,771   │5,565,124   │+79,353       │
├─────┼──────┼──────┼───────┤
│辛  ○  ○│5,485,771   │5,565,124   │+79,353       │
├─────┼──────┼──────┼───────┤
│庚  ○  ○│5,485,771   │5,514,874   │+29,103       │
├─────┼──────┼──────┼───────┤
│壬  ○  ○│5,485,771   │5,313,874   │-171,897( 註1)│
│          │            │            │              │
├─────┼──────┼──────┼───────┤
│張  褔  成│2,742,885   │2,720,688   │-22,197       │
├─────┼──────┼──────┼───────┤
│子  ○  ○│2,742,885   │2,693,438   │-49,447       │
├─────┼──────┼──────┼───────┤
│己  ○  ○│5,485,771   │5,364,124   │-121,647      │
├─────┼──────┼──────┼───────┤
│巳  ○  ○│5,485,771   │4,545,124   │-940,647( 註2)│
│          │            │(5,364,124) │（其中由甲○單│
│          │            │            │獨補償819,000 │
│          │            │            │元，餘額121,64│
│          │            │            │7 則由其他共有│
│          │            │            │人補償）      │
├─────┼──────┼──────┼───────┤
│甲  ○    │5,485,771   │6,183,124   │-121,647( 註3)│
│          │            │(5,364,124) │（應單獨補償蔡│
│          │            │            │新德819,000 元│
│          │            │            │，再由其他共有│
│          │            │            │人補償121,647 │
│          │            │            │）            │
├─────┼──────┼──────┼───────┤
│合      計│65,829,250  │65,829,250  │436,585（註） │
├─────┴──────┴──────┴───────┤
│註1 ：壬○○部分因其陳稱欲分得之土地位置為如I 部分所示│
│      ，經本院闡明此項南北分割方式會造成其經濟上之不利│
│      益，是否改為與東西分割方式後，其仍堅持表示欲採用│
│      此分割方式。然若其採用東西分割方式後，其取得土地│
│      價值即與庚○○取得之H 部分相同，而此項東西分割方│
│      式經核算後，全部土地價值為66,030,250元，壬○○於│
│      分割前之價值為5,502,521 元，分割後與庚○○取得部│
│      分相同以每平方尺23,500元計算，其價值即為5,514,87│
│      4 元，並不致產生其所主張分割方式之差額。本院雖經│
│      斟酌其與庚○○之意願，而在不影響其他共有人取得位│
│      置之前提下採用其堅持之分割方式，但就因而產生之差│
│      額，則基於公平原則，認不宜再由其他共有人為找補，│
│      故此部分在找補金額上應予扣除不為找補。          │
│註2 ：巳○○及甲○部分，因分配位置相鄰（M 及N ），且均│
│      係以每平方公尺22,750元計算，而在面積部分則有將蔡│
│      新德部分之36平方公尺分配與甲○，再由甲○為金錢補│
│      償，以使分配結果符合應有部比例之結果，故此部分計│
│      算之差額中，即應由甲○先行補償巳○○，而以每平方│
│      公尺22,750元計算後，甲○應單獨先行補償巳○○之金│
│      額為819,000 元，故計算巳○○及甲○與其他共有人間│
│      之補償金額時，即應先將此部分金額先行調整及列入增│
│      加及扣減。經依此說明核算後，巳○○部分受其他共有│
│      人補償金額（即分割後之價值）之基準應以5,364,124 │
│      元計算，而甲○部分受其他共有人補償之金額（即分割│
│      後之價值）亦應以5,364,124 元計算。              │
│註3 ：此部分金額係將壬○○應受補償及甲○應單獨補償蔡新│
│      德之金額均予以扣除後之金額，未扣除前之金額為608,│
│      482 元。                                        │
└───────────────────────────┘
┌───────────────────────────────────────────────┐
│附表三：補償分配明細表                                                                        │
├─────┬─────┬─────┬─────┬─────┬─────┬─────┬─────┤
│應受補償人│甲  ○    │巳○○    │己○○    │張褔成    │子○○    │壬○○    │合      計│
│應為補償人│          │          │          │          │          │          │          │
├─────┼─────┼─────┼─────┼─────┼─────┼─────┼─────┤
│庚○○    │5,818     │5,818     │5,818     │1,062     │2,365     │0 （註1 ）│20,881    │
│          │          │          │          │          │          │          │（29,103）│
├─────┼─────┼─────┼─────┼─────┼─────┼─────┼─────┤
│丙○○    │21,423    │21,423    │21,423    │3,908     │8,709     │0         │76,885    │
│          │          │          │          │          │          │          │(107,159) │
├─────┼─────┼─────┼─────┼─────┼─────┼─────┼─────┤
│卯○○    │15,354    │15,354    │15,354    │2,802     │6,241     │0         │55,105    │
│          │          │          │          │          │          │          │（76,802）│
├─────┼─────┼─────┼─────┼─────┼─────┼─────┼─────┤
│張褔基    │47,323    │47,323    │47,323    │8,635     │19,236    │0         │169,840   │
│          │          │          │          │          │          │          │(236,712) │
├─────┼─────┼─────┼─────┼─────┼─────┼─────┼─────┤
│辰○○    │15,864    │15,864    │15,864    │2,895     │6,448     │0         │56,935    │
│          │          │          │          │          │          │          │(79,353)  │
├─────┼─────┼─────┼─────┼─────┼─────┼─────┼─────┤
│辛○○    │15,864    │15,864    │15,864    │2,895     │6,448     │0         │56,935    │
│          │          │          │          │          │          │          │(79,353)  │
├─────┼─────┼─────┼─────┼─────┼─────┼─────┼─────┤
│合      計│121,647   │121,647   │121,647   │22,197    │49,447    │0         │436,585   │
│          │          │（註2）   │          │          │          │          │(608,482) │
├─────┴─────┴─────┴─────┴─────┴─────┴─────┴─────┤
│註1 ：壬○○部分不需找補，已如附表二之註1 所載。至於最右欄之合計金額，則為應為補償人所應補償張│
│      文、巳○○、己○○、張褔成、子○○之合計金額，即扣除應補償壬○○部分後之金額。括號內之金│
│      額則為加計若應補償壬○○部分之金額。                                                    │
│註2 ：甲○應另行補償巳○○之819,000 元，不在上開計算金額內。                                  │
└───────────────────────────────────────────────┘


司法院資訊處製作；財團法人民間司法改革基金會備份。
